ACORDAO-COMPLETO-2512072

ACÓRDÃO 528/2022 ATA 2/2022 - PRIMEIRA CÂMARA

VISTOS, relatados e discutidos estes autos de Tomada de Contas Especial instaurada pela Secretaria Especial da Agricultura Familiar e Desenvolvimento Agrário em desfavor do Sr. Antoninho Vieira Araújo, dirigente no período de 2007 a 2016, e da Federação das Cooperativas  de Agricultura Familiar do Sul do Pará (Fecat/PA) , em razão da inexecução do objeto do Contrato de Repasse 0279.135-06/2008 (Siconv 644364) , que objetivou a transferência de recursos financeiros da União para apoiar mecanismos de produção e comercialização no âmbito do Cooperativismo no Território do Sudeste Paraense,
ACORDAM os Ministros do Tribunal de Contas da União, reunidos em sessão da Primeira Câmara, em:
9.1. julgar irregulares, com fundamento nos arts. 1º, inciso I, 16, inciso III, alínea "c", da Lei 8.443/1992, c/c os arts. 19 e 23, inciso III, da mesma Lei e com os arts. 1º, inciso I, 209, inciso III, 210 e 214, inciso III, do Regimento Interno do TCU, as contas do Sr. Antoninho Vieira Araújo e da Federação das Cooperativas de Agricultura Familiar do Sul do Pará, condenando-os solidariamente ao pagamento das quantias a seguir especificadas, com a fixação do prazo de quinze dias, a contar da notificação, para comprovarem, perante o Tribunal (art. 214, inciso III, alínea "a", do Regimento Interno do TCU) , o recolhimento da dívida aos cofres do Tesouro Nacional, atualizada monetariamente e acrescida dos juros de mora, calculados a partir das datas discriminadas, até a data do recolhimento, na forma prevista na legislação em vigor;
	Data da ocorrência
	Valor original
	Crédito/Débito

	9/9/2009
	R$ 221.652,00
	D

	22/3/2010
	R$ 221.652,00
	D

9.2. aplicar individualmente ao Sr. Antoninho Vieira Araújo e à Federação das Cooperativas de Agricultura Familiar do Sul do Pará a multa prevista no art. 57 da Lei 8.443/1992, c/c o art. 267 do Regimento Interno do TCU, no valor de R$ 10.000,00 (dez mil reais) , fixando-lhes o prazo de quinze dias, a contar da notificação, para que comprovem, perante o Tribunal (art. 214, inciso III, alínea "a", do Regimento Interno do TCU) , o recolhimento das dívidas aos cofres do Tesouro Nacional, atualizadas monetariamente desde a data deste Acórdão até a data do efetivo recolhimento, se pagas após o vencimento, na forma da legislação em vigor;
9.3. autorizar, desde logo, a cobrança judicial das dívidas, caso não atendida a notificação, na forma do disposto no art. 28, inciso II, da Lei 8.443/1992; e
9.4. enviar cópia deste Acórdão à Procuradoria da República no Estado do Pará, nos termos do § 3º do art. 16 da Lei 8.443/1992, para ciência.

Tomada de Contas Especial referente ao contrato de repasse nº 0279.135-06/2008 (Siconv 644364), com objetivo de apoiar os mecanismos de produção e comercialização no âmbito do cooperativismo no território do Sudeste Paraense/PA.

Primeira Câmara

Entidades/órgãos do Governo do Estado do Pará.

3. Responsáveis: Antoninho Vieira Araújo, ex-Presidente da Fecat (CPF XXX.539.132-XX); Federação das Cooperativas da Agricultura Familiar do Sul do Pará (Fecat) (CNPJ 06.003.128/0001-95).

13.1. Ministros presentes: Walton Alencar Rodrigues (Presidente), Benjamin Zymler e Jorge Oliveira.
13.2. Ministro-Substituto convocado: Augusto Sherman Cavalcanti (Relator).
13.3. Ministro-Substituto presente: Weder de Oliveira.

AUGUSTO SHERMAN

Adoto, como relatório, a instrução elaborada e aprovada no âmbito da SecexTCE, que contou com a anuência do MP/TCU (peças 45/48) .
"Trata-se de Tomada de Contas Especial instaurada pela Secretaria Especial da Agricultura Familiar e Desenvolvimento Agrário em desfavor de Antoninho Vieira Araújo (CPF 580.539.13253) , presidente da Federação das Cooperativas de Agricultura Familiar do Sul do Pará (FECAT/PA) no período de 2007 a 2016, e da Federação das Cooperativas  de Agricultura Familiar do Sul do Pará (CNPJ 06.003.128/0001-95) , em razão da inexecução do objeto do Contrato de Repasse 0279.135-06/2008 - Siconv 644364 (peça 2, p. 67-73) , firmado entre o Ministério do Desenvolvimento Agrário (MDA) , representado pela Caixa Econômica Federal, e a Federação das Cooperativas de Agricultura Familiar do Sul do Pará (FECAT) , que tinha por objeto a transferência de recursos financeiros da União para apoiar os mecanismos de produção e comercialização, no âmbito do Cooperativismo no Território do Sudeste Paraense/PA, conforme plano de trabalho (peça 2, p. 49-56) .
HISTÓRICO
2.	O contrato de repasse foi firmado no valor de R$ 443.304,00 à conta do concedente e R$ 13.711,20 a título de contrapartida, totalizando R$ 457.015,20. Os recursos foram liberados mediante a Ordem Bancária 2009OB800053, de 13/3/2009 (peça 2, p. 117) .
3.	O ajuste teve vigência no período de 30/12/2008 a 15/6/2010, devendo a prestação de contas ser apresentada até trinta dias após o término da vigência do contrato ou da efetivação do último pagamento, o que ocorresse primeiro (peça 2, p. 72) .
3.	O fundamento para a instauração da Tomada de Contas Especial, conforme apontado no Parecer Circunstanciado - TCE (peça 2, p. 7-9) , foi ausência de comprovação física junto ao MDA.
4.	A Caixa notificou o Sr. Antoninho Vieira Araújo para que apresentasse a documentação para prestação de contas final exigida no termo contratual ou devolvesse o montante creditado na conta corrente vinculada ao contrato de repasse com os rendimentos de aplicação na Conta Única do Tesouro Nacional (peça 2, p. 17-18) . Diante do não saneamento das irregularidades apontadas e da não devolução dos recursos, instaurou-se tomada de contas especial.
5.	No Relatório de Tomada de Contas Especial (peça 2, p. 123-128) conclui-se que o prejuízo importaria no valor total dos recursos repassados (R$ 443.304,00) , tendo sido imputada responsabilidade ao Sr. Antoninho Vieira Araújo e à Federação das Cooperativas de Agricultura Familiar do Sul do Pará pelas seguintes razões:
a) houve execução parcial do objeto pactuado e apresentação do Relatório de Execução de Atividades (REA) ao MDA referente à primeira parcela desbloqueada, bem como a respectiva comprovação financeira;
b) não houve apresentação do Relatório de Execução de Atividades ao MDA referente à segunda parcela desbloqueada, para fins de homologação dos serviços executados, impossibilitando a aprovação da prestação de contas da primeira parcela como meta independente, devendo a TCE ser instaurada para a totalidade dos recursos; e
c) houve apresentação de documentos para comprovação financeira da segunda parcela, que não puderam ser analisados, visto que não houve a comprovação física junto ao MDA.
6.	O Relatório de Auditoria 66/2018 da Secretaria de Controle Interno da SG/PR (peça 2, p. 136-138) também chegou às mesmas conclusões. Após serem emitidos o Certificado de Auditoria, o Parecer do Dirigente e o Pronunciamento Ministerial (peça 2, p. 139-142 e 145) , o processo foi remetido a esse Tribunal.
7.	Na instrução inicial (peça 3) , analisando-se os documentos nos autos, concluiu-se pela necessidade de realização de citação do Sr. Antoninho Vieira Araújo, solidariamente com a FECAT/PA, em razão da omissão no dever de prestar contas final dos recursos desbloqueados e sacados e da não apresentação do Relatório de Execução de Atividades homologado pelo MDA referente à segunda parcela desbloqueada.
8.	A Unidade Técnica manifestou-se de acordo com a proposta formulada (peça 5) , tendo sido efetuada a citação dos responsáveis (peças 8-11) .
9.	A FECAT/PA, após ter requerido prorrogação de prazo (peça 12) , concedida por meio do despacho à peça 14, apresentou suas alegações de defesa (peça 15) .
10.	Transcorrido o prazo regimental, o Sr. Antoninho Vieira Araújo permaneceu silente, devendo ser considerado revel, nos termos do art. 12, §3º, da Lei 8.443/1992.
11.	Na instrução antecedente (peça 18) consta que a citação a citação do Sr. Antoninho Vieira Araújo foi válida e que em razão de não ter apresentado defesa deveria ser considerado revel, nos termos do art. 12, §3º, da Lei 8.443/1992, dando-se prosseguimento ao processo.
12.	Em relação às alegações de defesa da Federação das Cooperativas de Agricultura Familiar do Sul do Pará (peça 15) consta abaixo a análise efetuada, conforme consta na peça 18, p. 5-6:
17.	Em suas alegações de defesa a Federação das Cooperativas de Agricultura Familiar do Sul do Pará (FECAT/PA) informa que:
a) os princípios da proporcionalidade e da razoabilidade devem ser aplicados quando do julgamento da presente TCE, uma vez que os recursos foram regularmente aplicados, sendo as possíveis impropriedades de cunho formal;
b) não houve má-fé por parte da gestão anterior, visto que as atividades foram desenvolvidas, tendo havido problemas de gestão e de organização quanto à prestação de contas, o que não acarretaria o julgamento das contas pela irregularidade;
c) os seguintes documentos juntados em resposta à citação devem ser considerados por ocasião do julgamento da prestação de contas:
c.1) Relatório de Execução de Atividades (REA) da segunda parcela, onde estavam previstas a realização das seguintes atividades:
c.1.1) contratação de Assessoria Técnica para melhor acompanhar o desenvolvimento das atividades desenvolvidas pelas cooperativas nas áreas de gestão social; da gestão financeira: administração, contabilidade e na área de beneficiamento;
c.1.2) contratação de Agentes de Organização e Comercialização da Produção, para fins de organização da produção da cooperativa;
c.1.3) aquisição de Material de Divulgação; e
c.2) Relatório de Execução Físico-Financeiro;
c.3) Relação de Solicitação/Comprovação de Pagamentos - OGU;
c.4) comprovantes de pagamentos efetivados para viabilizar a realização das atividades (Recibos de Pagamento a Autônomos dos técnicos e agentes contratados para coordenarem a execução das atividades, Guias de Recolhimento da Previdência Social e Guias de Recolhimento da Arrecadação de Receitas Federais) .
Análise
18.	Verifica-se que a documentação juntada aos autos não se presta a comprovar a execução do objeto, pois o Relatório de Execução de Atividades apresentado (peça 15, p. 7) não foi homologado pelo MDA, em flagrante descumprimento ao disposto na Cláusula 3.2, alínea 'e', do Contrato de Repasse 0279.135-06/2008 (peça 2, p. 68) , não permitindo sequer a aprovação da prestação de contas referente à primeira parcela, como meta independente, conforme consta na peça 2, p. 10-11. Como consequência, o objeto não cumpriu os objetivos previstos no plano de trabalho, não gerou no benefício social esperado e não teve funcionalidade.
19.	A justificativa de que não teria havido má-fé quanto à execução do objeto não procede, visto que a responsabilidade dos jurisdicionados perante o TCU é de natureza subjetiva e fica caracterizada mediante a presença de simples culpa, em sentido estrito, sendo desnecessária a caracterização de conduta dolosa ou de má-fé do gestor para que este seja responsabilizado, conforme entendimento firmado nos Acórdão 9004/2018-TCU-Primeira Câmara, 479/2010-TCU-Plenário e 1.530/2008-TCU-Plenário.
20.	Portanto, as alegações de defesa apresentadas não elidem as irregularidades apontadas.
13.	Sugeriu-se, contudo, antes de analisar o mérito das presentes contas, que fosse realizada diligência ao Ministério da Agricultura, Pecuária e Abastecimento para que analisasse a documentação de que tratava a peça 15, referente à execução do contrato de repasse sob análise, emitindo pronunciamento ou parecer sobre a aprovação ou não acerca da prestação de contas, considerando que no Parecer Circunstanciado - TCE (peça 2, p. 7-9) , constava que o percentual executado do objeto era de 50% e que havia sido apresentada a prestação de contas parcial referente ao primeiro desbloqueio, a qual foi aprovada.
14.	A Unidade Técnica manifestou-se de acordo com a proposta formulada pelo auditor (peça 20) e por meio do Acórdão 2283/2020-TCU-Primeira Câmara (peça 21) foi autorizada a realização da diligência.
15.	Na instrução antecedente (peça 27) consta que a diligência foi efetuada (peça 23-24) e que o Ministério da Agricultura, Pecuária e Abastecimento, ao analisar a prestação de contas da segunda parcela (final) do contrato de repasse, manifestou-se nos seguintes termos, conforme consta no Parecer 83/2020/COAPROJ/CGINFRA/DEP-SAF/SAF/MAPA (peça 25) :
5.	Após a citação dos responsáveis pelo Tribunal de Contas da União, a Fecat/PA apresentou alegações de defesa à peça 15, incluindo Relatório de Execução de Atividades (REA) da segunda parcela, entre outros expedientes. A análise da documentação encontra-se apresentada a seguir.
META 1 - CONTRATAÇÃO DE ASSESSORIA E CONSULTORIA
6.	Conforme consta do Plano de Trabalho do contrato, a execução da meta 1 previa a contratação de 5 (cinco) técnicos para 'participação e acompanhamento de ações continuadas dos agricultores familiares assentados e das suas organizações representativas, assim como no envolvimento e mobilização de outros atores relevantes, como sindicatos de trabalhadores rurais, governos municipais, órgãos estaduais e agentes privados participantes das cadeias produtivas de interesse dos mesmos'.
7.	O REA da primeira parcela, aprovado nos termos do Parecer Técnico S/N, de 10 de fevereiro de 2010 (fl. 219 - SEI 10131970) , apontou a execução de R$ 138.922,60 com a realização de atividades previstas para meta. O REA da segunda parcela (fls. 10 a 14 - SEI 10346313) , por sua vez, informa despesas de R$ 134.901,67 com a realização de atividades previstas para a meta, totalizando a execução de R$ 273.824,27 ao longo de todo o contrato.
8.	O Relatório Final (fls. 78 a 103 - SEI 10346313) , apresentado ao Tribunal de Contas da União no âmbito do Processo de Tomada de Contas Especial, informa a contratação dos seguintes técnicos: a) Alberto de Jesus Alves Filho b) Elizabeth Cinthia Medeiros Oliveira c) Ilker Moraes Ferreira d) Nairani Martins de Souza e) Raimundo Alves Rocha.
9.	Conforme consta do 'relatório de execução físico-financeiro' (fl. 14 - SEI 10346313) , um total de 14.400 horas técnicas foram pagas aos profissionais contratados durante o período de vigência, ao custo de R$ 218.188,30 (item 1.1.1) , acompanhados de R$ 55.635,47 (item 1.1.2) referentes a encargos patronais.
10.	 Acerca dos técnicos contratados, cabe mencionar que não foram localizados documentos referentes ao processo de seleção e contratação dos serviços, tais como editais ou currículos.
11.	 O Relatório Final apresentado, é importante destacar, não classifica as atividades por número da meta ou pela parcela às quais a sua realização está vinculada. Também não há informações acerca das atividades individuais de cada técnico contratado, bem como sobre a participação de cada um nas ações implementadas.
12.	 O mencionado relatório descreve atividades já mencionadas no relatório da primeira parcela, e acrescenta a realização, entre outras ações, de '12 (doze) visitas às cooperativas filiadas com o intuito de aprimorar a gestão financeira e administrativa das mesmas', porém não apresenta quaisquer listas de presença, atestes de visitas, ou mesmo detalha o conteúdo e a duração de cada uma das visitas ou o (s) técnico (s) responsável (is) por elas.
13.	 Em adição, destaca-se que não foram apresentados quaisquer produtos finais ou relatórios individuais das assessorias e consultorias contratadas.
14.	Dessa forma, tendo em vista a ausência da documentação comprobatória da execução física acima mencionada, resta comprometida a possibilidade de apurar a compatibilidade entre as atividades realizadas e o total de horas técnicas pagas a cada um dos profissionais contratados.
15.	 Sendo assim, devido à lacuna documental acerca da comprovação da execução física das atividades descritas no Relatório Final, propõe-se a reprovação da meta 1 e a glosa de R$ 273.824,27, que representa o valor das despesas totais com a execução da meta.
META 2 - CONTRATAÇÃO DE AGENTES DE ORGANIZAÇÃO E COMERCIALIZAÇÃO DA PRODUÇÃO
16.	 Conforme consta do Plano de Trabalho do contrato, a execução da meta 2 previa a contratação de 8 agentes de organização, comercialização e acompanhamento das ações para atuação 'junto às cooperativas municipais e com a assessoria dos técnicos da Fecat na realização do levantamento e organização da produção, comercialização dos produtos provenientes das cooperativas, além do fortalecimento e consolidação das cooperativas municipais'.
17.	 O REA da primeira parcela, aprovado nos termos do Parecer Técnico S/N, de 10 de fevereiro de 2010 (fl. 219 - SEI 10131970) , aponta a execução de R$ 89.585,00 com a realização de atividades da meta. O REA da segunda parcela (fls. 10 a 14 - SEI 10346313) , por sua vez, informa despesas de R$ 86.805,93 com a realização de atividades previstas para a meta, totalizando a execução de R$ 188.303,53 ao longo de todo o contrato.
18. O Relatório Final (fls. 78 a 103 - SEI 10346313) , apresentado ao Tribunal de Contas da União no âmbito do Processo de Tomada de Contas Especial, informa a contratação dos seguintes técnicos: a) Antônio Almeida Pereira b) Eldon Alves Andrade c) Fracisco Jorge Araújo d) Ivaldo da Cruz Barbosa e) Joelson Raul da Silva f) Luiz Ferreira dos Santos g) Oseas Gomes Nascimento h) Silvio Coelho Alves.
19. Conforme consta do 'relatório de execução físico-financeiro' (fl. 14 - SEI 10346313) , um total de 23.040 horas técnicas foram pagas aos profissionais contratados durante o período de vigência, ao custo de R$ 141.707,60 (item 2.1.1) , acompanhados de R$ 32.995,93 referentes a encargos patronais (item 2.1.2) .
20. Acerca dos técnicos contratados, cabe mencionar que não foram localizados documentos referentes ao processo de seleção e contratação dos serviços, tais como editais ou currículos.
21.	 Dentro os resultados alcançados apontados no relatório final, a convenente informa a realização de '2 (duas) reuniões de planejamento de atividade e compra de produção, em cada Pólo de Produção, que definiram o planejamento das ações da FECAT para a safra 2010 bem como o planejamento da produção no primeiro semestre de 2010 e a avaliação do planejamento das ações de 2009'.
22.	 Em adição, o relatório também informa que foi prestado o 'atendimento a 50 agricultores familiares cooperados produtores de frutas no território sudeste paraense', além de, no Polo Marabá, terem sido desenvolvidas atividades com principal foco na capacitação dos dirigentes e colaboradores e o apoio logístico a comercialização. Outra ação destacada foi a 'reformulação e desenvolvimento de novas embalagens, adequando as mesmas a legislação vigente'.
23.	 A descrição das atividades no relatório, entretanto, contrasta com a ausência de informações acerca das atividades individuais de cada técnico contratado para a sua execução, bem como sobre a participação de cada um e o total de horas dedicadas à implementação de cada uma das ações. Também não foram apresentados relatórios finais ou produtos das assessorias e consultorias contratadas.
24.	 Há registros fotográficos, porém não foram apresentadas listas de presença, atestes, ou detalhados os conteúdos e a duração de cada uma das atividades ou do (s) técnico (s) responsável (is) por elas.
25. Sendo assim, devido à lacuna documental acerca da comprovação da execução física das atividades descritas no Relatório Final, propõe-se a reprovação da meta 2 e a glosa de R$ 188.303,53, que representa o valor das despesas totais com a execução da meta.
META 3 - AQUISIÇÃO DE MATERIAL DE DIVULGAÇÃO
26.	 Conforme consta do Plano de Trabalho do contrato, a execução da meta 3 previa a 'produção de 1.200 folders/cartazes para socializar informações e estratégias de desenvolvimento do cooperativismo na agricultura familiar, bem como a cadeia da fruticultura desenvolvida. O conteúdo será em torno da organização, produção e comercialização de produtos das cadeias produtivas, acesso a mercados, desenvolvimento do cooperativismo da agricultura familiar e economia solidária'.
27.	 O REA da primeira parcela, aprovado nos termos do Parecer Técnico S/N, de 10 de fevereiro de 2010 (fl. 219 - SEI 10131970) , informa não ter havido execução, uma vez que as atividades previstas seriam executadas com recursos da segunda parcela. O REA da segunda parcela (fls. 10 a 14 - SEI 10346313) informa a execução de R$ 6.800,00.
28.	 O relatório final, no item '4.2 - Aquisição de Material de Divulgação', repete o exato conteúdo e imagens apresentados no relatório da primeira parcela.
29. O documento fiscal apresentado NF 681, no valor de R$ 6.800,00 (fl. 17 - SEI 10346313) , tem como data de emissão o dia 21/7/2010, data portanto posterior ao término da vigência do contrato (15/6/2010) .
30.	 Dessa forma, tendo em vista a insuficiência de documentos que comprovem a regular execução física das atividades previstas, propõe-se a reprovação da meta 3 e a glosa de R$ 6.800,00, que representa o valor das despesas totais com os serviços.
CONCLUSÃO
31. Diante do acima exposto, e visando ao saneamento do processo TC-Processo 039.917/2018-5, que trata de Processo de Tomada de Contas Especial (TCE) instaurada pelo Secretaria Especial da Agricultura Familiar e do Desenvolvimento Agrário em desfavor de Antoninho Vieira Araújo (CPF XXX.539.132-XX) e Federação das Cooperativas de Agricultura Familiar do Sul do Pará (CNPJ 06.003.128/0001-95) , em razão da inexecução do objeto do Contrato de Repasse 0279.135-06/2008 - Siconv 644364 (peça 2, p. 67-73) , firmado entre o Ministério do Desenvolvimento Agrário (MDA) , representado pela Caixa Econômica Federal, e a Federação das Cooperativas de Agricultura Familiar do Sul do Pará (FECAT) , que tinha por objeto a transferência de recursos financeiros da União para apoiar os mecanismos de produção e comercialização, no âmbito do Cooperativismo no Território do Sudeste Paraense/PA, apresenta-se proposta de reprovação da prestação de contas e glosa do valor de R$443.304,00 (quatrocentos e quarenta e três mil e trezentos e quatro reais) , referentes à integralidade do repasse efetivado pela Mandatária da União à referida Convenente.
32.	 Encaminhe-se ao Diretor do Departamento de Estruturação Produtiva para conhecimento, com posterior remessa do presente parecer à Secretaria-Geral de Controle Externo do Tribunal de Contas da União, nos termos do Ofício 10424/2020-TCU/Seproc, de 18/3/2020, à Mandatária da União e à convenente, para conhecimento da conclusão da análise da prestação de contas física.
16.	Chegou-se à conclusão, com base nas informações do Ministério da Agricultura, Pecuária e Abastecimento, que não houve comprovação da execução física das atividades descritas no plano de trabalho e que as prestações de contas deveriam ser reprovadas, mantendo-se os fatos irregulares e os elementos de responsabilização já atribuídos aos citados nos autos.
17.	Popôs-se, ao final: i) considerar revel o responsável Antoninho Vieira Araújo; ii) rejeitar as alegações de defesa apresentadas pela Federação das Cooperativas de Agricultura Familiar do Sul do Pará; iii) julgar irregulares as contas dos responsáveis Antoninho Vieira Araújo e da Federação das Cooperativas de Agricultura Familiar do Sul do Pará; iv) aplicar individualmente aos responsáveis a multa prevista no art. 57 da Lei 8.443/1992.
18.	A Unidade Técnica manifestou-se de acordo com a proposta formulada pelo Auditor, a qual contou com a anuência do titular da Sec-TCE/D3 (peça 29) .
19.	O Ministério Público junto ao Tribunal, em face do que restou apurado nos autos, manifestou-se de acordo com a proposta oferecida pela unidade técnica (peça 30) .
20.	O relator dos autos, Ministro Augusto Sherman Cavalcanti, entendeu, todavia, que os autos não reuniam as condições necessárias para análise de mérito, tendo se manifestado em seu despacho, nos seguintes termos  (peça 32) :
8.	Com as máximas vênias, entendo que, no presente momento, o caso não reúne as condições necessárias para sua apreciação conclusiva.
9.	Considerando que foram carreados aos autos, em momento posterior à citação dos responsáveis (peças 8-9) , elementos utilizados no exame de mérito (peça 27, p. 7-10) , em atenção aos princípios constitucionais do contraditório e da ampla defesa, faz-se oportuna a notificação dos responsáveis para que, querendo, manifestem-se em 15 dias quanto à resposta de comunicação constante da peça 25.
	Após a conclusão de tal etapa, deve a unidade técnica, certificando-se de ter examinado integralmente os argumentos de defesa (peça 15) , restituir os autos ao meu Gabinete, via MP/TCU.
21.	Em cumprimento ao despacho do relator, houve notificação do Sr. Miguel Biz, procurador da Federação das Cooperativas da Agricultura Familiar do Sul do Pará, por meio do Ofício 3751/2021-TCU/Seproc, de 4/2/2021 (peça 34) , em endereço constante na procuração de peça 16, mas não houve ciência da notificação (peça 37) . Houve nova notificação, por meio do Ofício 28498/2021-TCU/Seproc, de 31/5/2021 (peça 42) , em endereço constante na OAB (peça 41) , tendo havido ciência em 14/7/2021 (peça 43) . 
22.	O Sr. Milton Zimmer Schneider, presidente da referida federação, também foi notificado por meio do Ofício 3750/2021-TCU/Seproc, de 4/2/2021 (peça 35) , em endereço constante na base de dados da Receita Federal custodiada pelo TCU (peça 33) . Houve ciência da notificação em 5/3/2021 (peça 39) .
23.	Houve notificação, ainda, do Sr. Antoninho Vieira Araújo, por meio do Ofício 3749/2021-TCU/Seproc, de 4/2/2021 (peça 36) , em endereço constante na base de dados da Receita Federal custodiada pelo TCU (peça 33) . Houve ciência da notificação em 4/3/2021 (peça 38) .
24.	Verifica-se que embora tenha sido observado os princípios constitucionais do contraditório e da ampla defesa para que se manifestassem-se em relação à resposta de comunicação que consta da peça 25, não houve resposta a nenhuma das notificações, conforme se verifica nas peças 40 e 44.
25.	Cabe, portanto, na presente análise, certificar-se de ter sido examinado integralmente os argumentos de defesa (peça 15) e restituir os autos ao Gabinete do relator, via Ministério Público junto ao Tribunal, conforme determinação constante à peça 32.
EXAME TÉCNICO
26.	Na peça 2, p. 57, consta que a Meta 1 (Contratação de Assessoria e Consultoria Técnica) tinha como função e objetivos: i) assessorar o processo de levantamento e sistematização da produção como elemento fundamental na definição das metas de produção das agroindustriais; ii) qualificar e assessorar os agentes de comercialização no processo de comercialização e fortalecimento da estrutura de comercialização. Na peça 2, p. 49, consta que a contratação dos cinco consultores técnicos seria feita na modalidade de horas trabalhadas. Conforme consta na peça 2, p. 62, buscava-se construir uma proposta de organização que fosse assimilada pelos beneficiários.
27.	Conforme relatado no item 15 da presente instrução, no Parecer 83/2020/COAPROJ/CGINFRA/DEP-SAF/SAF/MAPA (peça 25) consta que: i) não há informação sobre as atividades individuais de cada técnico contratado, bem como sobre a participação de cada um nas ações implementadas; ii) não foi apresentada quaisquer listas de presença, atestes de visitas, ou mesmo detalhado o conteúdo e a duração de cada uma das visitas; iii) não foram apresentados quaisquer produtos finais ou relatórios individuais das assessorias e consultorias contratadas; iv) resta comprometida a possibilidade de apurar a compatibilidade entre as atividades realizadas e o total de horas técnicas pagas a cada um dos profissionais contratados.
28.	Portanto, embora tenham sido previstos, entre outros, o assessoramento do processo de sistematização da produção e do processo de comercialização e tenha sido prevista a contratação dos consultores técnicos na modalidade de horas trabalhadas, não foram apresentados elementos que comprovem a execução do que havia sido previsto no plano de trabalho/Projeto de Atividades. Como consequência, a documentação de peça 15, encaminhada em resposta à citação (Relatório de Execução de Atividades da segunda parcela, Relatório de Execução Físico-Financeiro, Relação de Solicitação/Comprovação de Pagamentos - OGU, Recibos de Pagamento a Autônomos dos técnicos e agentes contratados para coordenarem a execução das atividades, Guias de Recolhimento da Previdência Social e Guias de Recolhimento da Arrecadação de Receitas Federais) não se presta, de forma isolada, a comprovar a execução do objeto.
29.	A Meta 2 (Contratação de agentes de organização e comercialização da produção) tinha como objeto o acompanhamento do projeto e o assessoramento direto nas ações de comercialização e organização da produção (peça 2, p. 57) . Na peça 2, p. 59, consta que os citados agentes teriam como tarefa a realização de diagnósticos da produção. Conforme consta na peça 2, p. 62, os técnicos da FECAT deveriam assessorar na realização do levantamento e organização da produção, comercialização dos produtos proveniente das cooperativas, além do fortalecimento e consolidação das cooperativas municipais.
30.	Conforme relatado no item 15 da presente instrução: i) a descrição das atividades no relatório final contrasta com a ausência de informações acerca das atividades individuais de cada técnico contratado para a sua execução, bem como sobre a participação de cada um e o total de horas dedicadas à implementação de cada uma das ações; ii) não foram apresentados relatórios finais ou produtos das assessorias e consultorias contratadas; iii) há registros fotográficos, porém não foram apresentadas listas de presença, atestes, ou detalhados os conteúdos e a duração de cada uma das atividades.
31.	Da mesma forma, embora na Meta 2 estivesse previsto, entre outros, o acompanhamento do projeto, o assessoramento direto nas ações de comercialização e organização da produção e a realização de diagnósticos da produção, não foi comprovada a execução do que havia sido previsto, razão pela qual não há como reconhecer, na documentação encaminhada (peça 15) , que tenha havido comprovação da execução do objeto.
32.	Em relação à Meta 3 (Aquisição de Material de Divulgação) consta na peça 2, p. 62, que seriam produzidos 1.200 folders/cartazes para socializar informações e estratégias de desenvolvimento ao cooperativismo na agricultura familiar, bem como à cadeia da fruticultura desenvolvida, e que seu conteúdo seria em torno da organização, produção e comercialização de produtos das cadeias produtivas, acesso a mercados e desenvolvimento do cooperativismo da agricultura familiar e economia solidária.
33.	Relatou-se, no item 15 da presente instrução, que o REA referente à primeira parcela informa não ter havido execução, uma vez que as atividades previstas seriam executadas com recursos da segunda parcela, que o REA relativo à segunda parcela informa a execução de R$ 6.800,00 e que o item '4.2 - Aquisição de Material de Divulgação' do relatório final repete o exato conteúdo e imagens apresentados no relatório da primeira parcela. Observa-se também (peça 18, p. 6) que não houve homologação do REA da segunda parcela pelo MDA, em flagrante descumprimento ao disposto na Cláusula 3.2, alínea 'e', do contrato de repasse (peça 2, p. 68) . Por essas razões não se deve considerar regular a despesa realizada.
Conclusão
34.	Tendo em vista que já houve citação dos responsáveis (peças 8-11) , que o Sr. Antoninho Vieira Araújo permaneceu silente, sendo considerado revel, nos termos do art. 12, § 3º, da Lei 8.443/1992, que as alegações de defesa apresentadas pela Federação das Cooperativas de Agricultura Familiar do Sul do Pará foram rejeitadas (peças 15 e 18) e que na análise realizada no presente momento processual chegou-se à conclusão de que não foi comprovada a execução do objeto previsto no Contrato de Repasse 0279.135-06/2008 - Siconv 644364, sugere-se que as contas dos responsáveis devem ser julgadas irregulares, condenando-os solidariamente ao débito apurado e aplicando-lhes a multa prevista no art. 57 da Lei 8.443/1992.
Prescrição da Pretensão Punitiva
35.	Vale ressaltar que a pretensão punitiva do TCU, conforme Acórdão 1441/2016-TCU-Plenário, Relator Min. Benjamin Zymler, que uniformizou a jurisprudência acerca dessa questão, subordina-se ao prazo geral de prescrição indicado no art. 205 do Código Civil, que é de dez anos, contado da data de ocorrência da irregularidade sancionada, nos termos do art. 189 do Código Civil, sendo este prazo interrompido pelo ato que ordenar a citação, a audiência ou a oitiva dos responsáveis.
36.	No caso em exame, não ocorreu a prescrição, uma vez que as irregularidades sancionadas ocorreram em 16/7/2010, dia seguinte ao término do prazo para apresentação da prestação de contas, e o ato de ordenação das citações ocorreu em 8/5/2019 (peça 5) .
CONCLUSÃO
37.	Em face da análise promovida na seção 'Exame Técnico', verifica-se que os responsáveis Antoninho Vieira Araújo e Federação das Cooperativas de Agricultura Familiar do Sul do Pará (FECAT/PA) não lograram comprovar a boa e regular aplicação dos recursos. Instado a se manifestar, o responsável Antoninho Vieira Araújo optou pelo silêncio, configurando a revelia, nos termos do § 3º, do art. 12, da Lei 8.443/1992.
38.	As alegações de defesa apresentadas pela Federação das Cooperativas de Agricultura Familiar do Sul do Pará não elidiram as irregularidades apontadas.
39.	Não houve a prescrição da pretensão punitiva, conforme análise já realizada.
40.	Tendo em vista que não constam dos autos elementos que permitam reconhecer a boa-fé dos responsáveis ou a ocorrência de outras excludentes de culpabilidade, sugere-se que as suas contas sejam julgadas irregulares, nos termos do art. 202, § 6º, do Regimento Interno do TCU, com a imputação do débito atualizado monetariamente e acrescido de juros de mora, nos termos do art. 202, § 1º do Regimento Interno do TCU, descontado o valor eventualmente recolhido, com a aplicação da multa prevista no art. 57 da Lei 8.443/1992.
PROPOSTA DE ENCAMINHAMENTO
41.	Diante do exposto, submetemos os autos à consideração superior, propondo ao Tribunal:
a) considerar revel o responsável Antoninho Vieira Araújo (CPF XXX.539.132-XX) , presidente da Federação das Cooperativas de Agricultura Familiar do Sul do Pará - FECAT/PA (CNPJ 06.003.128/0001-95) , no período de 2007 a 2016, para todos os efeitos, dando-se prosseguimento ao processo, com fulcro no art. 12, § 3º, da Lei 8.443/1992;
b) rejeitar as alegações de defesa apresentadas pela Federação das Cooperativas de Agricultura Familiar do Sul do Pará - FECAT/PA (CNPJ 06.003.128/0001-95) ;
c) julgar irregulares, nos termos dos arts. 1º, inciso I, 16, inciso III, alínea c, da Lei 8.443/1992, c/c os arts. 19 e 23, inciso III, da mesma Lei, as contas dos responsáveis Antoninho Vieira Araújo (CPF XXX.539.132-XX) , presidente da Federação das Cooperativas de Agricultura Familiar do Sul do Pará - FECAT/PA (CNPJ 06.003.128/0001-95) no período de 2007 a 2016, e da Federação das Cooperativas de Agricultura Familiar do Sul do Pará - FECAT/PA (CNPJ 06.003.128/0001-95) , condenando-os solidariamente ao pagamento das importâncias a seguir especificadas, atualizadas monetariamente e acrescidas dos juros de mora, calculadas a partir das datas discriminadas até a data da efetiva quitação do débito, fixando-lhes o prazo de quinze dias, para que comprovem, perante o Tribunal, o recolhimento da referida quantia aos cofres do Tesouro Nacional, nos termos do art. 23, inciso III, alínea 'a', da citada lei, c/c o art. 214, inciso III, alínea 'a', do Regimento Interno do TCU.
Quantificação do débito:
	Data da ocorrência
	Valor original
	Crédito/Débito

	9/9/2009
	R$ 221.652,00
	D

	22/3/2010
	R$ 221.652,00
	D

Valor total do débito atualizado até 26/8/2021: R$ 1.058.058,77.
d) aplicar individualmente aos responsáveis Antoninho Vieira Araújo e Federação das Cooperativas de Agricultura Familiar do Sul do Pará a multa prevista no art. 57 da Lei 8.443/1992 c/c o art. 267 do Regimento Interno do TCU, fixando-lhes o prazo de quinze dias, a contar da notificação, para que comprovem, perante o Tribunal (art. 214, III, alínea 'a', do Regimento Interno do TCU) , o recolhimento da dívida aos cofres do Tesouro Nacional, atualizada monetariamente desde a data do acórdão que vier a ser proferido por este Tribunal até a data do efetivo recolhimento, se paga após o vencimento, na forma da legislação em vigor;
e) autorizar, desde logo, a cobrança judicial das dívidas, caso não atendidas as notificações, na forma do disposto no art. 28, inciso II, da Lei 8.443/1992;
f) autorizar também, desde logo, se requerido, com fundamento no art. 26, da Lei 8.443, de 1992, c/c o art. 217, §§ 1º e 2º do Regimento Interno do TCU, o parcelamento da (s) dívida (s) em até 36 parcelas, incidindo, sobre cada parcela, corrigida monetariamente, os correspondentes acréscimos legais, fixando-lhe o prazo de quinze dias, a contar do recebimento da notificação, para comprovar, perante o Tribunal, o recolhimento da primeira parcela, e de trinta dias, a contar da parcela anterior, para comprovar os recolhimentos das demais parcelas, devendo incidir, sobre cada valor mensal, atualizado monetariamente, os juros de mora devidos, no caso do débito, na forma prevista na legislação em vigor, alertando os responsáveis de que a falta de comprovação do recolhimento de qualquer parcela importará o vencimento antecipado do saldo devedor, nos termos do § 2º do art. 217 do Regimento Interno deste Tribunal; 
g) enviar cópia do Acórdão a ser prolatado à Procuradoria da República no Estado do Pará, nos termos do § 3º do art. 16 da Lei 8.443/1992, c/c o § 7º do art. 209 do Regimento Interno do TCU, para adoção das medidas cabíveis; e
h) enviar cópia do Acórdão que vier a ser proferido ao Ministério da Agricultura, Pecuária e Abastecimento e aos responsáveis, para ciência, informando que a presente deliberação, acompanhada do Relatório e do Voto que a fundamenta, está disponível para a consulta no endereço www.tcu.gov.br/acordaos, além de esclarecer que, caso requerido, o TCU poderá fornecer sem custos as correspondentes cópias, de forma impressa."
	É o Relatório.

Miguel Biz (15.409-B/OAB-PA), representando Federação das Cooperativas da Agricultura Familiar do Sul do Pará (Fecat).

Procurador Júlio Marcelo de Oliveira.

TOMADA DE CONTAS ESPECIAL. CONTRATO DE REPASSE. APOIO A MECANISMOS DE PRODUÇÃO E COMERCIALIZAÇÃO. NÃO COMPROVAÇÃO DA EXECUÇÃO FÍSICA DAS AÇÕES. APRESENTAÇÃO DE ALEGAÇÕES DE DEFESA PELA ENTIDADE BENEFICIÁRIA. CITAÇÃO. REVELIA DO EX-DIRIGENTE DA ENTIDADE. NÃO ACOLHIMENTO DAS ALEGAÇÕES DE DEFESA. NÃO APRESENTAÇÃO DE ELEMENTOS COMPROBATÓRIOS DA EXECUÇÃO FÍSICA DO OBJETO. NÃO COMPROVAÇÃO DA BOA E REGULAR APLICAÇÃO DOS RECURSOS. CONTAS IRREGULARES. DÉBITO. MULTA.

TOMADA DE CONTAS ESPECIAL (TCE)

Secretaria de Controle Externo de Tomada de Contas Especial (SecexTCE).

Trata-se de Tomada de Contas Especial instaurada pela Secretaria Especial da Agricultura Familiar e Desenvolvimento Agrário em desfavor do Sr. Antoninho Vieira Araújo, dirigente no período de 2007 a 2016,  e da Federação das Cooperativas  de Agricultura Familiar do Sul do Pará (Fecat/PA) , em razão da inexecução do objeto do Contrato de Repasse 0279.135-06/2008 (Siconv 644364) , que objetivou a transferência de recursos financeiros da União para apoiar mecanismos de produção e comercialização no âmbito do Cooperativismo no Território do Sudeste Paraense.
2.	Para fins de consecução do objeto, o plano de trabalho previa as seguintes metas:
	a) meta 1 - contratação de assessoria e consultoria de 5 profissionais autônomos, na modalidade horas trabalhadas (total de 14.400 horas) , nas áreas de gestão social, administração, contabilidade, agroindustrialização e comercialização;
	b) meta 2 - contratação de 8 agentes de organização, comercialização da produção e acompanhamento das ações do projeto, na modalidade horas trabalhadas (total de 23.040 horas) ;
	c) meta 3 - aquisição de material de divulgação (1.200 folders/cartazes) .  	
3.	O contrato de repasse foi firmado no valor de R$ 443.304,00 à conta do concedente e R$ 13.711,20 a título de contrapartida, totalizando R$ 457.015,20, com vigência de 30/12/2008 a 15/6/2010. Foram efetuados dois desbloqueios de recursos, em valores iguais, em setembro de 2009 e março de 2010. 
4.	A prestação de contas parcial relativa à primeira parcela recebeu a aprovação da área técnica do então Ministério do Desenvolvimento Agrário (MDA) . 	
5.	No tocante à prestação de contas final, o setor da Caixa Econômica Federal encarregado da análise apontou a ausência do relatório de execução de atividades (REA) , com homologação do MDA, bem como pendências na relação de comprovantes de pagamentos, no demonstrativo consolidado de execução de receita e despesa e no relatório de cumprimento e aceitação do objeto. Diante da não regularização das falhas, em especial a não apresentação do REA, foi instaurada esta TCE, com imputação de débito equivalente ao total dos recursos transferidos, tendo em vista a impossibilidade de aprovar a prestação de contas da primeira parcela como meta independente e a ausência de funcionalidade do objeto parcialmente executado.
6.	Este Tribunal promoveu a citação solidária do Sr. Antoninho Vieira Araújo, signatário e gestor do contrato, e da Fecat, entidade executora, pela não comprovação da boa e regular aplicação dos recursos do Contrato de Repasse 0279.135-06/2008, em razão da omissão no dever de prestar contas final dos recursos desbloqueados e da não apresentação do Relatório de Execução de Atividades homologado pelo MDA referente à segunda parcela desbloqueada.
7. 	Apenas a Fecat atendeu à citação. Consoante argumentado pela entidade, o projeto teria sido executado, com cumprimento a seus objetivos. Ainda segundo a defesa, as pendências teriam decorrido de mera falha formal. No intuito de regularizar as impropriedades, foram reformulados e anexados ao processo o REA, os demonstrativos/comprovantes de despesa e o relatório final de execução (peça 15) .
8.	 Considerando que a Cláusula 3.2, alínea "e", do contrato determinava que o REA deveria ser originalmente homologado pelo MDA, esta Corte realizou diligência ao atual Ministério da Agricultura, Pecuária e Abastecimento para que a Pasta encaminhasse seu pronunciamento ou parecer sobre a aprovação ou não da prestação de contas.
9.	Em resposta, o MDA concluiu pela insuficiência dos documentos para comprovar a regular execução física das atividades previstas, assim como pela reprovação das prestações de contas, conforme as considerações abaixo, extraídas do parecer contido na peça 25:
	a) quanto à meta 1: o relatório final indicou a contratação de 5 técnicos e o relatório de execução físico-financeira apontou que os respectivos pagamentos atingiram a quantia de R$ 273.824,27, porém:
	- "não foram localizados documentos referentes ao processo de seleção e contratação dos serviços, tais como editais ou currículos; 
	- não há informações acerca das atividades individuais de cada técnico contratado, bem como sobre a participação de cada um nas ações implementadas;
	 o relatório informa a ocorrência de 12 visitas às cooperativas, mas não apresenta quaisquer listas de presença, atestes de visitas, ou mesmo detalha o conteúdo e a duração de cada uma das visitas ou o (s) técnico (s) responsável (is) por elas; 
	- não foram apresentados quaisquer produtos finais ou relatórios individuais das assessorias e consultorias contratadas";
	b) quanto à meta 2:  o relatório final registrou a contratação de 8 técnicos e o relatório de execução físico-financeira apontou que os respectivos pagamentos totalizaram a despesa de R$ 188.303,53; informa-se a realização de 2 reuniões de planejamento, atendimento a 50 agricultores e a reformulação de novas embalagens para a produção, contudo:
	- "não foram localizados documentos referentes ao processo de seleção e contratação dos serviços, tais como editais ou currículos; 
	- não há informações acerca das atividades individuais de cada técnico contratado, bem como sobre a participação de cada um e o total de horas dedicadas à implementação de cada uma das ações;
	- não foram apresentados relatórios finais ou produtos das assessorias e consultorias contratadas; 
	- há registros fotográficos, porém não foram apresentadas listas de presença, atestes, ou detalhados os conteúdos e a duração de cada uma das atividades ou do (s) técnico (s) responsável (is) por elas;  
	c) quanto à meta 3: o relatório final indicou a execução de despesa no valor de R$ 6.800,00 por meio da NF 681, emitida em 21/7/2010, data posterior ao término da vigência do contrato (15/6/2010) .
10.	É de se anotar que os responsáveis foram cientificados sobre o teor do parecer acima, mas não se manifestaram.
11.	Com base no resultado da análise do Ministério, a SecexTCE entendeu que, como não houve comprovação da execução física das atividades descritas no plano de trabalho, ficaram confirmados os fatos irregulares e os elementos de responsabilização já atribuídos aos citados nos autos. Assim, foi proposto julgarem-se as contas irregulares, condenarem-se os responsáveis em débito e aplicar-lhes a multa do art. 57 da LOTCU.
12.	O MP/TCU assentiu a essas proposições.
13.	Igualmente, manifesto-me de acordo com a unidade técnica, cujos exames e encaminhamentos incorporo como razões de decidir, sem prejuízo de tecer comentários adicionais.
14.	A análise efetuada na documentação remetida a este Tribunal evidenciou que, embora tenha ocorrido a regularização formal das prestações de contas do contrato de repasse, os elementos encaminhados não demonstraram materialmente a execução das ações e, consequentemente, o cumprimento dos objetivos avençados. Foram encaminhados os relatórios de execução e demais demonstrativos, recibos de pagamento a autônomos e nota fiscal relativa à aquisição do material de divulgação. Todavia, essa documentação oferece uma comprovação incompleta da execução do objeto do contrato, como se demonstrará a seguir. 
15.	O plano de trabalho e o projeto de atividades assim dispunham sobre os objetivos e metas do contrato:
	- plano de trabalho (peça 02 - fl. 50) :
	
	- projeto de atividades (peça 02 - fl. 57) :
		 
16.	A partir da leitura dessas peças, fica claro que as metas ajustadas eram compostas pela contratação de pessoal e aquisição de material de divulgação conjugadas à execução de ações técnicas (gestão social, planejamento, assessoria, implantação de novas tecnologias, divulgação, etc.) , as quais iriam conduzir ao atingimento do objetivo maior do contrato, ou seja, "apoiar os mecanismos de produção e comercialização, no âmbito do Cooperativismo no Território do Sudeste Paraense/PA." Portanto, a comprovação da execução física da avença deveria, necessariamente, abranger esses dois conjuntos de medidas.
17.	É certo que os documentos apresentados pela defesa da Fecat evidenciam a utilização dos recursos no pagamento de pessoal e de serviços de elaboração de folders e cartazes. No entanto, o material não contém elementos que demonstrem a execução das demais atividades previstas. Não foram carreados aos autos relatórios, listas de presença ou outros elementos eventualmente produzidos como resultado do trabalho dos técnicos contratados, não obstante o relatório final da Fecat informe a ocorrência de eventos passíveis de registro formal e de documentação, como reuniões, capacitações, visitas técnicas, projeto de novas embalagens, etc. As fotografias constantes do relatório final não configuram meio de prova suficiente para atestar a realização das atividades pelo pessoal beneficiário dos pagamentos, vez que não comprovam a correlação entre pessoas, locais, datas e ações objeto do ajuste. Do mesmo modo, não há comprovação de que as figuras anexadas ao referido relatório correspondam a folders e cartazes realmente produzidos e pagos com recursos do contrato ou a embalagens efetivamente projetadas por alguns dos técnicos contratados à conta da avença (peça 15 - fls. 80) . 
18.	Em outras palavras, não basta aos responsáveis demonstrar que determinadas pessoas e determinada empresa receberam pagamentos efetuados com recursos do contrato de repasse. Deve haver também a evidenciação de que houve a execução física das atividades previstas no ajuste por esses beneficiários. Nesse contexto, há que se lembrar que o Sr. Antoninho Vieira e a Fecat não se manifestaram sobre as análises do relatório final apresentado, quando foram instados pelo Tribunal a fazê-lo. Assim, não há comprovação de que os recursos repassados à Fecat tenham sido, de fato, aplicados na execução do objeto. Por conseguinte, não há comprovação da boa e regular aplicação dos recursos federais transferidos à Fecat por meio do Contrato de Repasse 0279.135-06/2008.
19.	Em vista dessas considerações, penso que sejam acertadas as proposições no sentido do julgamento pela irregularidade das contas, condenação dos responsáveis em débito e aplicação de multa a esses mesmos responsáveis.
	
	Ante o exposto, submeto a este colegiado o Acórdão que a seguir apresento.
TCU, Sala das Sessões, em 8 de fevereiro de 2022.
AUGUSTO SHERMAN CAVALCANTI 
Relator